最高法院刑事判決　　　　　　　　　 111年度台上字第3508號
上　訴　人　李靜美


上列上訴人因加重詐欺案件，不服臺灣高等法院中華民國111 年
4 月20日第二審判決（110 年度上訴字第3664號，起訴案號：臺
灣士林地方檢察署110 年度偵字第1131號），提起上訴，本院判
決如下：
    主  文
上訴駁回。
    理  由 
一、按刑事訴訟法第377 條規定，上訴於第三審法院，非以判決
    違背法令為理由，不得為之。是提起第三審上訴，應以原判
    決違背法令為理由，係屬法定要件。如果上訴理由書狀並未
    依據卷內訴訟資料，具體指摘原判決不適用何種法則或如何
    適用不當，或所指摘原判決違法情事，顯與法律規定得為第
    三審上訴理由之違法情形，不相適合時，均應認其上訴為違
    背法律上之程式，予以駁回。
二、本件原判決認定上訴人李靜美有如其所援引之第一審判決事
    實欄所載三人以上共同詐欺取財（下稱加重詐欺取財）、一
    般洗錢未遂及參與犯罪組織等犯行，因而維持第一審依想像
    競合犯之例，從一重論處上訴人犯加重詐欺取財罪刑，駁回
    上訴人在第二審之上訴，已引用第一審判決書記載之事實、
    證據及理由，並補充敘明駁回上訴之理由。核原判決所為論
    斷說明，俱有卷內證據資料可資覆按，從形式上觀察，尚無
    足以影響其判決結果之違法情形存在。
三、上訴人上訴意旨略以：上訴人係誤信他人之不實說詞致誤觸
    法網，又未成功提領告訴人曾麗吟受騙匯出的款項，爰請從
    輕量刑云云。
四、惟按：刑之量定，屬事實審法院得依職權裁量之事項，苟已
    以行為人之責任為基礎，審酌刑法第57條所列各款事項，並
    未逾越法定範圍或未濫用其職權，即不容任意指為違法。
    原判決敘明：第一審判決已依刑法第57條各款所列情狀予以
    審酌，係在法定刑度之內量定，並無濫用裁量權限或失之過
    重之情形。至上訴人雖表示有誠意與告訴人和解，惟未提出
    和解方案，且告訴人並無意願與上訴人進行調解程序，有原
    審公務電話查詢紀錄表可稽。則第一審判決量刑時所審酌之
    前開情事既無變更，其作為量刑並無不當，應予維持等旨。
    本件上訴意旨，係對於原審量刑裁量職權之適法行使，漫事
    爭論，並非依據卷內訴訟資料具體指摘原判決有何違背法令
    之情形，顯與法律規定得為第三審上訴理由之違法情形不相
    適合。應認本件上訴為違背法律上之程式，予以駁回。又本
    院既以不合法律上之程式而從程序上駁回上訴，上訴意旨另
    請求從輕量刑云云，即屬無從審酌，附此指明。
據上論結，應依刑事訴訟法第395 條前段，判決如主文。
中    華    民    國   111    年    7     月    14    日
                  刑事第五庭審判長法  官  李  錦  樑  
                                  法  官  周  政  達  
                                  法  官  林  孟  宜  
                                  法  官  錢  建  榮  
                                  法  官  吳  淑  惠  
本件正本證明與原本無異
                                  書記官
中    華    民    國   111    年    7     月    22    日